---
title: "Data Science Academy - Projeto com Feedback 02"
author: "Henrique Jordão Figueiredo Alves"
date: "22 Maio, 2021"
output: pdf_document
---

```{r setup, include=FALSE}
knitr::opts_chunk$set(echo = TRUE)
```

## Projeto com Feedback 02 - Prevendo Demanda de Estoque com Base em Vendas

O objetivo do projeto é desenvolver um modelo para prever com precisão a demanda de estoque com base nos dados históricos de ven das. Isso fará com que os consumidores dos mais de 100 produtos de panificação não fiquem olhando para as prateleiras vazias, além de reduzir o valor gasto com reembolsos para os proprietários de lojas com produtos excedentes impróprios para venda.

Fonte dos dados:
https://www.kaggle.com/c/grupo-bimbo-inventory-demand

Ao testar o projeto, favor modificar o diretório da pasta abaixo para onde os arquivos do projeto estão localizados em sua máquina

## Etapa 1: Carregando os dados

```{r carregando}
# Carregando os pacotes necessários para o projeto
library(tidyr)
library(ggplot2)
library(dplyr)
library(data.table)
library(scales)

# Carregando os dados das tabelas

cliente <- fread("cliente_tabla.csv")
produto <- fread("producto_tabla.csv")
local <- fread("town_state.csv")

dados <- fread("train.csv")
```

## Etapa 2: Manipulando os Dados

```{r manipulando}
# Coletando uma amostra menor do dataset dados

sample1 <- sample(1:nrow(dados), 16333333)
dados <- dados[sample1,]

# Eliminando dados repetidos em cliente

cliente <- cliente[!duplicated(cliente$Cliente_ID),]

# Modificando o enconding para UTF-8 e capitalizando a coluna State

Encoding(local$State) <- "UTF-8"
local$State <- toupper(local$State)

# Realizando JOINs entre as tabelas

dados <- merge(dados, cliente, by = "Cliente_ID")
dados <- merge(dados, produto, by = "Producto_ID")
dados <- merge(dados, local, by = "Agencia_ID")

# Eliminando as variáveis IDs

ids <- c("Cliente_ID", "Agencia_ID", "Producto_ID")
dados[,ids] <- NULL

# Convertendo variáveis categóricas

source("toFactor.R")
categorical <- c("Semana","Canal_ID","Ruta_SAK", "NombreCliente",
                 "NombreProducto", "Town", "State")
dados <- to.factors(df = dados, variables = categorical)
str(dados)

```

## Etapa 3: Análise Exploratória dos Dados

```{r explorando1}
Semana_Vendas <- aggregate(Venta_hoy ~ Semana, dados, sum)
Semana_Vendas$Semana <- as.numeric(as.character(Semana_Vendas$Semana))
```


```{r plot1,echo=FALSE}
# Plotando a quantidade de vendas por semana em todas as lojas

Semana_Vendas %>% ggplot(aes(x=Semana,y=Venta_hoy)) +
  xlab('Semana') + ylab('Lucro em Pesos Mexicanos') + geom_line(aes(group=1), size=1,colour="#000099")+geom_point(size=3, colour = "#006400") +
  ggtitle('Lucro Total por Semana') + scale_x_continuous(breaks = seq(3,9,1)) +
  scale_y_continuous(labels = unit_format(unit = "M", scale = 1e-6))
```


```{r explorando2}
State_Vendas <- dados %>% group_by(State, Semana) %>%
  summarise(Profit = sum(Venta_hoy))
```


```{r plot2,echo=FALSE}
# Plotando os resultados semanais nas regiões mais lucrativas

State_Vendas %>% filter(Profit >= 6500000) %>% ggplot(aes(x=Semana,y=Profit,group=State,color=State)) +
  xlab('Semana') + ylab('Lucro em Pesos Mexicanos') + geom_line() + ggtitle('Lucro nos Estados Mais Lucrativos') +
  geom_point() + scale_y_continuous(labels = unit_format(unit = "M", scale = 1e-6))

# Plotando os resultados semanais nas regiões menos lucrativas

State_Vendas %>% filter(Profit <= 2000000) %>% ggplot(aes(x=Semana,y=Profit,group=State,color=State)) +
  xlab('Semana') + ylab('Lucro em Pesos Mexicanos') + geom_line() + ggtitle('Lucro nos Estados Menos Lucrativos') +
  geom_point() + scale_y_continuous(labels = unit_format(unit = "M", scale = 1e-6))
```


```{r explorando3}
Produto_Vendas <- dados %>% group_by(NombreProducto, Semana) %>%
  summarise(Units = sum(Venta_uni_hoy))

Mais_Vendidos <- c("Nito 1p 62g Central BIM 2425","Rebanada 2p 55g BIM 1284",
                   "Nito 1p 62g BIM 1278")
```


```{r plot3,echo=FALSE}
# Plotando desempenho dos Produtos mais Vendidos
Produto_Vendas %>% filter(NombreProducto %in% Mais_Vendidos) %>%
  ggplot(aes(x=Semana,y=Units)) +
  xlab('Produtos') + ylab('Unidades Vendidas') +
  geom_bar(aes(fill=NombreProducto),stat = 'identity', colour="black",position=position_dodge()) +
  ggtitle('Desempenho dos Produtos Mais Vendidos') +
  scale_y_continuous(labels = unit_format(unit = "k", scale = 1e-3))
```


```{r explorando4}
Menos_Vendidos <- subset(Produto_Vendas$NombreProducto, Produto_Vendas$Units==0)
Menos_Vendidos <- unique(Menos_Vendidos)
Menos_Vendidos <- as.character(Menos_Vendidos)
```

Abaixo, você confere a lista de produtos que não venderam por ao menos uma semana.

```{r lista, echo=FALSE}
Menos_Vendidos
```


```{r explorando5}
Cliente_Vendas <- aggregate(Venta_hoy ~ NombreCliente, dados, sum)
```


```{r plot4, echo=FALSE}
# Gráfico dos Principais Clientes
Cliente_Vendas %>% filter(Venta_hoy >= 1500000) %>%
  ggplot(aes(x=NombreCliente, y=Venta_hoy)) +
  xlab('Cliente') + ylab('Lucro em Pesos Mexicanos') + geom_bar(stat="identity", fill="#FF9999", colour="black") +
 ggtitle('Lucro obtido pelos Clientes Principais')  +
  scale_y_continuous(labels = unit_format(unit = "M", scale = 1e-6))
```

Como pode ser observado acima, a maioria dos clientes não possuem cadastro na empresa.

## Etapa 4: Construindo Modelos Preditivos

```{r previsao}

# Criando Datasets de treino e teste

library(caret)
sample2 <- sample(1:nrow(dados), 350000)
sample3 <- sample(350001:nrow(dados), 150000)
treino <- dados[sample2,]
teste <- dados[sample3,]

# Criando o Modelo

modelo_v1 <- train(Demanda_uni_equil ~ Venta_hoy + Venta_uni_hoy, data = treino, method = 'lm')
summary(modelo_v1)

# Importância das variáveis
varImp(modelo_v1)

# Realizando a previsão

previsao <- predict(modelo_v1, teste)
previsao <- round(previsao)

# Precisão do modelo
mean(previsao==teste$Demanda_uni_equil)

```

```{r linha de regressao, echo=FALSE}

# Plot da linha de regressão
teste %>% ggplot(aes(x=Demanda_uni_equil, y=previsao)) +
  geom_point()+xlab('Demanda Real')+ylab('Demanda Prevista') +
  geom_smooth(method=lm)+ggtitle('Modelo de Regressão Linear')

```

## Fim
## www.github.com/henryjordan
